# 求助陈版主--关于受托开发的收入成本确认

提问人：dlcpatacia 时间：2020-01-06 19:21:15
陈版主您好，想咨询一下受托开发业务。业务合同为新产品开发合同，由委托人按照合同约定进度进行验收、付款，合同约定开发完成后进行样品生产，若样品符合标准再进行量产。合同中对于开发费有一条约定“如果乙方制作的新产品经甲方最终确认认为不合格的，其全部开发费用由乙方自行承担；甲方已支付的开发费用，乙方应当全部退还”；并且所有的技术资料、技术成果及与产品开发有关的知识产权的归属都归甲方所有。我的理解是不能按照项目进度来确认开发阶段的收入、成本，应当将收到的开发费放在预收账款、发生的支出计入生产成本；等到最终验收合格时才能确认这一阶段的开发对应的收入、成本，不知道这样理解是否正确。谢谢。

回答人：chenyiwei
这种业务模式在原准则下属于提供劳务。如果在开发进程中无法合理估计最终结果（包括开发的成果能否符合甲方要求，以及所需发生的开发成本总额等），则应按已发生且预计可获得补偿的合同成本确认收入，已发生的合同成本在发生当期直接计入损益。
在新准则下，这种情况属于在一个时点履行的履约义务，收入在最后研发成果通过甲方验收时确认，可以将已发生的合同成本予以归集，但前提是确保其已递延成本的可收回性。